# 请教陈版，当期处置的子公司还做审计程序吗？

提问人：SS1111 时间：2023-03-03 22:13:14
陈版，报告期间处置的子公司，企业将股权转让给另外的公司了，审计还需要做哪些程序，获取哪些资料？

回答人：chenyiwei
报告期间处置的子公司，其年初至处置日期间的利润表和现金流量表仍需纳入合并报表范围。因此，对纳入合并报表范围的年初至处置日期间的利润表和现金流量表，无疑需要执行审计程序。处置日资产负债表虽然不直接在合并报表中体现，但鉴于报表项目之间的内在勾稽关系，以及该金额对处置损益计算的重要性，也需要予以关注（当然重点可以放在对净资产本身的核实，而可以选择忽略一些单纯重分类性质的问题）。